【裁判字號】    92,台上,1925
【裁判日期】    920910
【裁判案由】    損害賠償
【裁判全文】
最高法院民事裁定                              九十二年度台上字第一九二五號
    上  訴  人  甲○○
    訴訟代理人  陳國雄律師
    被 上訴 人  上海商業儲蓄銀行股份有限公司
    法定代理人  榮鴻慶
    訴訟代理人  林忠為
                呂安眉
右當事人間請求損害賠償事件，上訴人對於中華民國九十二年六月十一日台灣高等法
院第二審判決（九十二年度上字第三一三號），提起上訴，本院裁定如左：
    主  文
上訴駁回。
第三審訴訟費用由上訴人負擔。
    理  由
按對於第二審判決上訴，非以其違背法令為理由，不得為之。又提起上訴，上訴狀內
應記載上訴理由，表明原判決所違背之法令及其具體內容，暨依訴訟資料合於該違背
法令之具體事實，民事訴訟法第四百六十七條、第四百七十條第二項定有明文。而依
同法第四百六十八條規定，判決不適用法規或適用不當者，為違背法令；依同法第四
百六十九條規定，判決有該條所列各款情形之一者，為當然違背法令。是當事人提起
上訴，如依民事訴訟法第四百六十八條規定，以第二審判決有不適用法規或適用法規
不當為理由時，其上訴狀或理由書應表明該判決所違背之法令條項，或有關判例、解
釋之字號，或成文法以外之習慣或法理等及其具體內容，暨係依何訴訟資料合於該違
背法令之具體事實；如以民事訴訟法第四百六十九條所列各款情形為理由時，其上訴
狀或理由書應表明該判決有合於各該條款規定情形之具體內容，及係依何訴訟資料合
於該違背法令之具體事實。上訴狀或理由書如未依上述方式表明，或其所表明者顯與
上開法條規定不合時，即難認為已合法表明上訴理由，其上訴自非合法。本件上訴人
對第二審判決提起上訴，雖以該判決有不備理由、違背經驗、證據法則暨不適用法規
或適用法規不當等違背法令為由，惟核其上訴理由狀所載內容，仍屬就原審取捨證據
、認定事實之職權行使暨其他與判決結果不生影響之理由，指摘原判決不當，並就原
審本於上開職權之行使所論斷：本件上訴人遭轉帳四次共新台幣（下同）三百五十萬
零七十二元均係一次簽入成功，亦即轉帳者係輸入正確之密碼資料後進行轉帳。依兩
造間電子銀行服務約定條款第七條及第八條第二項約定，應係上訴人自行為之或上訴
人自行將密碼告知擄車勒贖集團之林某，並非被上訴人之網路銀行密碼設計有何缺失
甚明，如上訴人主張為他人所盜領，自應由其負舉證之責，乃上訴人既無法舉證證明
其存款係遭他人破解密碼盜領。是其主張被上訴人提供之服務有安全上之危險，應依
消費者保護法第七條第三項負損害賠償責任，自有未合。且上訴人指被上訴人提供之
網路銀行服務有安全上之危險，處理委任事務有過失致其存款遭人違法轉帳，亦非有
據。從而，上訴人本於消費者保護法第七條第三項及民法第五百四十四條規定，請求
被上訴人給付三百五十萬零七十二元本息損害，洵非正當等情，泛言謂為違法，而非
表明該判決所違背之法令及其具體內容，暨依訴訟資料合該違背法令之具體事實，難
認其已合法表明上訴理由。依首揭說明，應認其上訴為不合法。又上訴人於本院始提
出台灣台北地方法院九十年度偵聲字第八五號刑事裁定影本及網路法律知識剪報為證
並據以主張，核屬新攻擊方法，依民事訴訟法第四百七十六條第一項規定，本院自不
得併予斟酌，附此明。
據上論結，本件上訴為不合法。依民事訴訟法第四百八十一條、第四百四十四條第一
項、第九十五條、第七十八條，裁定如主文。
中      華      民      國    九十二    年      九      月      十      日
                              最高法院民事第五庭
                                  審判長法官  朱  錦  娟
                                        法官  顏  南  全
                                        法官  許  澍  林
                                        法官  葉  勝  利
                                        法官  劉  福  來
      右正本證明與原本無異
                                              書  記  官
中      華      民      國    九十二    年      九      月    二十四    日
                                                                        Ｌ


司法院資訊處製作；財團法人民間司法改革基金會備份。
